【裁判字號】    90,親,23
【裁判日期】    900629
【裁判案由】    否認婚生子女
【裁判全文】
臺灣屏東地方法院民事判決  九十年度親字第二三號
    原      告    甲○○
    被      告    乙○○
    法定代理人    丙○○
右當事人間否認婚生子女事件，本院判決如左：
    主    文
確認被告乙○○（民國○○○年○月○日生，身分證統一編號：Ｚ00000000
0）非原告與被告丙○○之婚生女。
訴訟費用由被告負擔。
事    實
甲、原告方面：
  一、聲明：如主文所示。
  二、陳述：
      緣原告與被告丙○○於民國七十二年五月五日公證結婚，婚後逾二個月，原告
      即因事業失敗，前往南美洲，被告丙○○則未前往，一年後原告返國，被告丙○○已離家在外。嗣原告於七十八年四月十一日與被告丙○○協議離婚並於翌
      日辦竣離婚登記。而自原告前往南美洲迄至原告與被告丙○○離婚止，兩造均
      未同居生活。詎原告於九十年二月二十六日因擬參選農會代表，向戶政事務所
      申請戶籍謄本，竟發現被告乙○○（七十八年八月十日生）於八十八年七月一
      日申登為原告長女，經向被告丙○○質問，被告丙○○承認被告乙○○係於兩
      造婚姻關係存續中，與訴外人陳權益同居所生。是被告乙○○確非自原告受胎
      所生，而係被告丙○○與訴外人陳權益所生之女。原告於九十年二月二十六日
      始知悉被告乙○○出生之事實，為此依據民法第一千零六十三條規定提起本件
      訴訟。
  三、證據：
      提出出生證明書一份、戶籍謄本三份為證，並聲請鑑定兩造親子血緣關係。
乙、被告方面：
      被告乙○○確實並非被告丙○○與原告所生之女。
    理    由
一、本件原告起訴主張其與被告丙○○於七十二年五月五日結婚，復於七十八年四月
    十二日與被告丙○○離婚，又被告丙○○於離婚後，與訴外人陳權益在七十八年
    八月十日生下另被告乙○○，而被告乙○○確非原告與被告丙○○之婚生女，而
    係自訴外人陳權益受胎所生，爰依法提起本件訴訟等語。
二、按妻之受胎，係在婚姻關係存續中者，推定其所生子女為婚生子女，前項推定，
    如夫妻之一方能證明妻非自夫受胎者，得提起否認之訴，民法第一千零六十三條
    定有明文。經查：
  (一)本件被告乙○○於七十八年八月十日出生，又原告與被告丙○○係於七十八年四
    月十二日辦理離婚登記，有戶籍謄本二份附卷可按，依民法第一千零六十一條及
    同法第一千零六十二條第一項之規定，被告乙○○之受胎既在原告與被告丙○○
    之婚姻關係存續中，自推定為原告與被告丙○○之婚生女。
  (二)本院依原告之聲請函請財團法人屏東基督教醫院鑑定兩造血緣關係，經綜合研判
    其鑑定結果為：「甲○○與乙○○之檢體，其 ＤＮＡ ＳＴＲ系統有六個基因座
    型別矛盾，即甲○○與乙○○間應不存在血緣關係」等語，有該醫院九十年六月
    十四日（九十）屏基醫字第九○○六○三七號函及其所附血緣關係諮詢報告單一
    份在卷可稽。另據原告提出之出生證明書上載父為陳權益、母為丙○○等情，有
    出生證明書一紙附卷供參，顯見被告乙○○確非被告丙○○自原告受胎。且原告
    係於九十年二月二十六日向戶政事務所申請戶籍謄本始發現被告乙○○於八十八
    年七月一日申登為原告之長女，有戶籍謄本一份附卷可按。因之，原告於知悉子
    女出生後一年內，即於九十年三月九日提起本訴，請求確認被告乙○○非原告與
    被告丙○○之婚生女，洵屬有據。
丙、結論：原告之訴為有理由，依民事訴訟法第七十八條、第八十五條第一項前段，
    判決如主文。
中      華      民      國     九十     年      六      月    二十九    日
                                    臺灣屏東地方法院民事第一庭
~B法      官  沈佳宜
右為正本，係照原本作成。
如不服本判決，應於送達後廿日內，向本院提出上訴狀。
~B法院書記官  黃秀梅
中      華      民      國    九十      年      七      月      三      日


司法院資訊處製作；財團法人民間司法改革基金會備份。
